臺灣臺中地方法院刑事判決　　　　　　　　　　　九十四年度中簡字第一四三八號
　　聲　請　人　臺灣臺中地方法院檢察署檢察官
　　被　　　告　甲○○
右列被告因違反動產擔保交易法案件，經檢察官提起公訴（九十四年度偵緝字第五五
八號），本院判決如左：
    主  文
甲○○動產擔保交易之債務人，意圖不法之利益，將標的物遷移，致生損害於債權人
，處拘役貳拾日，如易科罰金，以參佰元折算壹日。
    犯罪事實及理由
一、甲○○於民國八十九年十一月十一日以動產擔保交易之附條件買賣方式，向中天
    機車租賃行即乙○○貸款以便購買牌照號碼TAQ-542號輕型機車一部，為動產擔
    保交易之債務人，雙方約定分期總價新台幣（下同）一萬九千二百元，計分六期
    付清，以每月為一期，每期應付三千二百元，並約定該機車之存放地點為台中市
    西屯區○○路十九巷五十號。詎甲○○只支付一期款項，即拒不繳交餘款，並意
    圖為自己不法之利益，未得中天機車租賃行之同意，即將上開機車遷移至台北縣
    板橋市，致生損害於中天機車租賃行即乙○○。案經乙○○訴由臺灣臺中地方法
    院檢察署檢察官偵查後聲請以簡易判決處刑。
二、右揭犯罪事實，業據被告甲○○於偵訊坦承確只繳交一期分期款後即未再繳交餘
    款，並將機車遷移至臺北縣板橋市之事實，惟辯稱：伊後來騎車在路上經警臨檢
    ，查詢後發現所有權不是登記在伊名下，以為既然不是伊的，伊付錢的話就吃虧
    了，沒有保障，所以就沒有再付錢云云。惟查，被告上開犯行，業據告訴人乙○
    ○指訴歷歷，並有附條件買賣契約書、存證信函及法務部之公路監理電子閘門─
    車號查詢輕型機車車籍報表及機車車籍查詢報表等附卷可稽，而依上開附條件買
    賣契約書第一條即明文約定：「乙方（即被告）依本契約所購車輛之所有權，須
    在價款全部付清後，始取得之，之前僅得先行佔有領牌使用，甲方（即中天機車
    租賃行）仍保有該車輛之所有權」，況且被告僅支付第一期款三千二百元，即可
    取得價值將近二萬元之機車使用，之後即不用再付款，此亦與一般人之認知不符
    ，若被告真有疑義，何以不與機車行聯繫，而逕將機車遷移？故被告所辯顯與常
    情不符，本案事證明確，被告犯行堪予認定。
三、核被告所為，係犯動產擔保交易法第三十八條之罪。爰審酌被告之犯罪手段、犯
    罪所得利益及犯罪後之態度等一切情狀，量處如主文所示之刑，並諭知易科罰金
    之折算標準。
據上論斷，應依刑事訴訟法第四百四十九條第一項前段，動產擔保交易法第三十八條
，刑法第十一條前段、第四十一條第一項前段、罰金罰鍰提高標準條例第二條，逕以
簡易判決處如主文所示。
中      華      民      國      九十四      年      六      月    三    日
                                    臺灣臺中地方法院臺中簡易庭
                                        法  官  郭  瑞  祥
右正本證明與原本無異。
如不服本案判決，得自收受送達之日起十日內向本院提起上訴。
                                        書記官
中      華      民      國      九十四      年      六      月    三    日
附錄本案論罪科刑法條全文
動產擔保交易法第三十八條
 (處分標的物之處罰)
動產擔保交易之債務人，意圖不法之利益，將標的物遷移、出賣、出質、移轉、抵押
或為其他處分，致生損害於債權人者，處三年以下有期徒刑、拘役或科或併科六千元
以下之罰金。
